# 关于应收票据、应收款项融资、其他流动负债在 1231 列报的问题

提问人：咸豆包 grace 时间：2021-03-15 11:34:00
陈版主 想请问您一个关于应收票据、应收款项融资、其他流动负债在 1231 列报的问题, 举了一个小例子如下：
比如说：
企业期末在手票据金额 100 元，“6+9”银票 30 元，“6+9”以外银票 50 元，商票 20 元。
截止至 1231 未到期已背书”6+9“银票 25 元，”6+9“以外银票 35 元，商票 15 元。
截止至 1231 未到期已贴现”6+9“银票 26 元，”6+9“以外银票 36 元，商票 16 元。（都是买断式贴现）
那那么么在在 1231 列列 报时 ：：
应收票据应列报：在手“6+9”以外银票 50 元+在手商票 20 元+截止至 1231 未到期已背书”6+9“以外银票 35 元+商票 15 元=120元应收款项融资应列报：在手6+9”银票 30 元
其他流动负债应列报：截止至 1231 未到期已背书”6+9“以外银票 35 元+商票 15 元=50元
至于截止至 1231 未到期已背书”6+9“银票 25 元，截止至 1231 未到期已贴现”6+9“银票 26 元，”6+9“以外银票 36 元，商票 16 元都应终止确认，对吗?
如果不对，正确的列报应该是怎样的呢?
感谢陈版主！

回答人：chenyiwei
1 、“应收款项融资应列报：在手6+9”银票 30 元”应注意获取其业务模式的相关证据，例如大部分都将在到期日之前背书或者贴现。
2 、已贴现的非“6+9”银票和商票能否终止确认，取决于对其出票人信用风险的估计，一般认为商票不能终止确认，非“6+9”的银票在科创板公司也不能终止确认。